臺灣新竹地方法院民事裁定
111年度消債清字第35號
聲  請  人  
即債務人    吳玥瑩  


代  理  人  張琇惠律師（法扶）
相  對  人  
即債權人    玉山商業銀行股份有限公司


法定代理人  黃男州  
代  理  人  喬湘秦  
相  對  人  
即債權人    凱基商業銀行股份有限公司


法定代理人  龐德明  


相  對  人  
即債權人    中國信託商業銀行股份有限公司

法定代理人  利明献  


相  對  人  
即債權人    合迪股份有限公司

法定代理人  陳鳳龍  


相  對  人  
即債權人    和潤企業股份有限公司

法定代理人  劉源森  


上列當事人聲請消費者債務清理事件，本院裁定如下：
    主  文
債務人吳玥瑩自中華民國一百一十一年十一月二十一日十一時起
開始清算程序。
命司法事務官進行本件清算程序。
    理  由
一、按債權人會議可決更生方案時，應有出席已申報無擔保及無
    優先權債權人過半數之同意，而其所代表之債權額，並應逾
    已申報無擔保及無優先權總債權額之二分之一；法院得將更
    生方案之內容及債務人財產及收入狀況報告書通知債權人，
    命債權人於法院所定期間內以書面確答是否同意該方案，逾
    期不為確答，視為同意；同意及視為同意更生方案之已申報
    無擔保及無優先權債權人過半數，且其所代表之債權額，逾
    已申報無擔保及無優先權總債權額之二分之一時，視為債權
    人會議可決更生方案，消費者債務清理條例（下稱消債條例
    ）第59條第1項、第60條第1項、第2項分別定有明文。次按
    法院裁定開始更生或清算程序後，非經已申報無擔保及無優
    先權債權人全體同意，債務人不得撤回更生或清算之聲請；
    更生方案未依第59條、第60條規定可決時，除有第12條、第
    64條規定情形外，法院應以裁定開始清算程序；債務人有薪
    資、執行業務所得或其他固定收入，依其收入及財產狀況，
    可認更生方案之條件已盡力清償者，法院應以裁定認可更生
    方案，消債條例第12條第1項前段、第61條第1項、第64條第
    1項前段亦有明定。
二、經查：
㈠、本件債務人前經本院以110年度消債更字第4號裁定自110年3
    月15日11時起開始更生程序，嗣經本院司法事務官以110年
    度司執消債更字第13號進行更生程序。本件更生程序進行中
    ，債務人於111年3月11日具狀提出第1-9期，每期清償新臺
    幣（下同）933元；第10期，每期清償5,130元；第11期至72
    期，每期清償9,702元，共72期，清償總金額615,051元之更
    生方案，清償成數85.03％之更生方案（見執更卷第175-176
    頁），嗣司法事務官命債權人以書面確答是否同意上開更生
    方案，然該方案並未得到無擔保及無優先權之債權人過半數
    同意或視為同意（見執更卷第199-201、205頁），業經本院
    依職權調取上開卷宗核閱無訛，顯見聲請人所提上開更生方
    案，未能依消債條例第60條之規定視為債權人會議可決。從
    而，聲請人所提之更生方案既未能依消債條例第60條規定，
    獲得或視為獲得債權人會議之可決，復無消債條例第12條規
    定撤回更生聲請之情形，是本件應審究者即為聲請人所提更
    生方案是否無消債條例第64條第1項所定得逕行認可更生方
    案之情形，而應予裁定開始清算程序。
㈡、債務人陳稱因右臂拉傷與長期患有心臟病及身心症先是辭去
    國昀保全公司之職務，復又因新冠肺炎後遺症影響及右臂拉
    傷尚未痊癒，工作薪資無法提高，現僅能擔任代班保全員，
    每月僅能工作8至10日，日薪1,300元等語（見執更卷第213
    、235、247頁），並提出診斷證明書、藥袋等件在卷為證（
    見執更卷第217-220、237、249頁），衡以債務人於更生聲
    請時，原係於國昀保全公司任職，業經本院認定其每月收入
    約29,568元，惟債務人已於111年5月1日自國昀保全公司勞
    保退保，此有本院依職權調查債務人勞保局Web IR查詢系統
    資料可佐（見本院卷第21-28頁），因聲請人目前每月收入
    已與本院裁定開始更生程序時有大幅度之減少且係計時領薪
    ，上開更生方案顯無履行可能，本院自不得依消債條例第64
    條第1項逕以裁定認可上開更生方案。
三、末查債務人名下尚有以自己為要保人，被保險人為債務人及
    蕭秉霖之保單數筆，及西元2007及2012年車牌號碼0000-00
    、835-LEQ之汽機車（下合稱系爭汽機車），此有機車行車
    執照影本、本院依職權調查債務人稅務電子閘門財產所得調
    件明細表、法務部高額壽險資訊連結作業表等件可考（見更
    生卷第71頁、本院卷第13-19、31-33頁），其中系爭汽機車
    分別設定擔保予和潤企業股份有限公司、合迪股份有限公司
    （見執更卷第117、119頁），是其並非毫無任何財產，參酌
    本件清算程序之規模，本院認尚有進行清算之實益。
四、綜上所述，聲請人所提更生方案既未獲債權人會議可決，且
    無從依消債條例第64條第1項規定得逕行認可之情形，聲請
    人復未表示撤回更生或清算聲請，本院亦已依消債條例第61
    條第2項規定，使債務人及債權人有陳述意見之機會，是本
    院自應依消債條例第61條第1項規定，裁定開始清算程序，
    並命司法事務官進行本件清算程序，爰裁定如主文所示。
中    華    民    國   111    年   11    月     21    日
                     民事第二庭  法  官  陳麗芬
以上正本係照原本作成。
如不服本裁定，應於裁定送達後10日內，以書狀向本院提出抗告
，並繳納抗告費新臺幣1,000元。
中    華    民    國   111    年   11    月     22    日
                                 書記官  曾煜智